【裁判字號】    97,交簡上,10
【裁判日期】    970131
【裁判案由】    公共危險
【裁判全文】
臺灣士林地方法院刑事判決            97年度交簡上字第10號
上  訴  人
即  被  告  甲○○
上列上訴人即被告因公共危險案件，不服本院民國96年11月30日
96年度交簡字第505 號第一審刑事簡易判決（臺灣士林地方法院
檢察署檢察官起訴書案號：95年度偵字第12741 號），提起上訴
，本院管轄第二審之合議庭判決如下：
    主  文
原判決撤銷。
甲○○服用酒類，不能安全駕駛動力交通工具而駕駛，處拘役肆
拾伍日，如易科罰金以新臺幣貳仟元折算壹日。
    事  實
一、甲○○曾於民國91年間因公共危險（服用酒類不能安全駕駛
    而駕駛）案件，經臺灣板橋地方法院以91年度交簡字第18號
    判決判處拘役三十日確定，並於91年8 月15日易科罰金執行
    完畢，又於95年間因公共危險（服用酒類不能安全駕駛而駕
    駛）案件，經臺灣臺北地方法院以95年度北交簡字第2901號
    判決判處罰金新臺幣八萬五千元確定，猶不知悔改，其於95
    年9 月26日19時許，在臺北市○○○路、漢口街附近之福興
    公園飲用蔘茸酒，嗣於95年9 月26日19時30分許，明知其於
    飲酒後已不能安全駕車，竟仍騎乘車號APN-698 號之重型機
    車，於行經臺北市大同區○○○路與南京西路口時，為警攔
    檢而查獲，並於95年9 月26日20時40分許，經警以呼氣方式
    檢測其酒精濃度高達為每公升0.64毫克。
二、案經臺北市政府警察局大同分局報請臺灣士林地方法院檢察
    署檢察官偵查起訴，因甲○○自白犯罪而改以簡易判決處刑
    。
    理  由
一、被告甲○○對於本判決所引用之下列各項證據方法之證據能
    力，於本院審理時均表示無意見，且於法院調查證據時，知
    有刑事訴訟法第159 條第1 項不得為證據之情形，亦未於言
    詞辯論終結前聲明異議，茲審酌該等言詞陳述及書面陳述作
    成時之情況，並無不宜作為證據之情事，依刑事訴訟法第15
    9 條之5 之規定，自得作為證據，合先敘明。
二、前揭犯罪事實，業據被告甲○○於偵審中坦承不諱，並有刑
    法第185 條之3 案件測試觀察紀錄表、臺北市政府警察局舉
    發違反道路交通管理事件通知單在卷可稽；又被告甲○○於
    95年9 月26日20時40分許經警測試飲酒後其吐氣所含酒精成
    份達每公升0.64毫克，亦有酒精濃度測試表一紙附卷可稽。
    按當人飲酒後，若以呼氣酒精濃度測試器測得之濃度達到每
    公升0. 5毫克時，其反應較慢，感覺減低，將影響駕駛；達
    到每公升0.75毫克時，思考、個性及行為均會改變；達到每
    公升1. 0毫克時，步態不穩，噁心嘔吐，精神混惑不清晰；
    達到每公升1.5 毫克時，說話不清楚，感覺喪失，視力模糊
    ；達到每公升2.0 毫克時，體溫與血糖均降低，肌肉控制差
    ，甚且導致癲癇發作；達到每公升3.5 毫克時，則已至神智
    不清，反射減低及呼吸抑制等情事，業經行政院國軍退除役
    官兵輔導委員會臺北榮民總醫院88年8 月5 日（88）北總內
    字第26868 號函闡釋綦詳；而被告甲○○經警測得其呼氣中
    酒精濃度達每公升0.64毫克，參以上開測試觀察紀錄表內所
    載，被告甲○○於查獲、測試及訊問過程中有多話等情事，
    並於駕駛過程中有紅燈右轉之情形，足見被告甲○○於查獲
    時顯因服用酒類，而達不能安全駕駛動力交通工具之程度，
    是被告甲○○之上開自白與事實相符。本件事證明確，被告
    甲○○之犯行洵堪認定，應予依法論科。
三、查刑法第185 條之3 業於97年1 月2 日修正公布，並自97年
    1 月4 日施行，而本件被告甲○○之上開犯行則於95年9 月
    26日即完成，是被告甲○○行為後，法律已有變更，經比較
    修正前後規定之結果，其就法定刑中關於罰金部分，由「三
    萬元以下罰金」提高為「或科或併科十五萬元以下罰金」，
    應以修正前之法律較有利於被告，依刑法第2 條第1 項之規
    定，自應適用行為時之法律即修正前之刑法第185 條之3之
    規定加以處罰。核被告甲○○所為，係犯修正前刑法第18 5
    條之3 服用酒類不能安全駕駛而駕駛罪。原審認被告甲○○
    罪證明確，因而援引刑事訴訟法第449 條第2 項、第3 項、
    第454 條第2 項，刑法第185 條之3 、第41條第1 項前段，
    刑法施行法第1 條之1 ，中華民國96年罪犯減刑條例第2條
    第1 項第3 款、第7 條及第9 條（應屬贅引）之規定，量處
    被告甲○○有期徒刑三月，減為有期徒刑一月又十五日，並
    諭知易科罰金之折算標準，固非無見；然(一)刑法第185 條之
    3 業於97年1 月2 日公布，並自97年1 月4 日施行，且本件
    被告甲○○所為上開公共危險犯行之犯罪時間係在95年9 月
    26日，是被告甲○○行為後，法律已有變更，自應予以比較
    適用，而原判決於96年11月30日裁判之際未及比較適用，容
    有未洽；(二)中華民國96年罪犯減刑條例業於96年7 月4 日公
    布，並自96年7 月16日施行，而該條例第5 條規定：「本條
    例施行前，經通緝而未於中華民國96年12月31日前自動歸案
    接受偵查、審判或執行者，不得依本條例減刑。」，查被告
    甲○○所為本件之公共危險犯行，其犯罪時間雖係在民國96
    年4 月24日以前，然其於96年5 月1 日經本院發布通緝在案
    ，迄至96年10月23日為警緝獲到案，揆諸前揭規定，自不得
    依該條例減刑，而原判決誤引上開條例予以減刑，亦有未洽
    ，是被告甲○○上訴意旨空言指摘原判決不當，雖無理由，
    已如前述，然原判決既有上開可議之處，即屬無可維持，應
    由本院予以撤銷改判。爰審酌被告甲○○曾有服用酒類不能
    安全駕駛之前科，此有臺灣高等法院被告前案紀錄表在卷可
    稽，其明知酒後不能安全駕駛卻仍為之，嚴重影響大眾安全
    ，然於犯後尚能坦承犯行，及其品行、犯罪動機、目的、手
    段、行為次數、生活狀況、智識程度及所生之損害等一切情
    狀，量處如主文第二項所示之刑，並諭知易科罰金之折算標
    準。
據上論斷，應依刑事訴訟法第455條之1第1項、第3項、第369條
第1 項前段、第364 條、第299 條第1 項前段，刑法第2 條第1
項、第41條第1 項，修正前刑法第185 條之3 ，刑法施行法第1
條之1 ，判決如主文。
本案經檢察官張紜瑋到庭執行職務
中    華    民    國    97    年    1     月    31    日
                  交通法庭審判長法  官  李育仁
                                法  官  黃潔茹
                                法  官  黃雅君
以上正本證明與原本無異。
本判決不得上訴。
                                書記官  簡湘雲
中    華    民    國    97    年    1     月    31    日


司法院資訊處製作；財團法人民間司法改革基金會備份。
